臺灣高等法院花蓮分院刑事判決　　　　 95年度上訴字第307號
上　訴　人
即　被　告　乙○○
選任辯護人　王政琬律師
上列上訴人因違反著作權法等案件，不服臺灣花蓮地方法院95年
度訴更字第1號中華民國95年10月2日第一審判決（起訴案號：臺
灣花蓮地方法院檢察署95年度偵續一字第5號），提起上訴，本
院判決如下：
    主  文
上訴駁回。
    事實及理由
一、本案經本院審理結果，認第一審以上訴人即被告乙○○犯修
    正前商標法第63條、修正前著作權法第94條法第1項、第91
    條之1第3項之罪，判處有期徒刑1年2月，認事用法及量刑均
    無不當，應予維持，並引用第一審判決書記載之事實、證據
    及理由（如附件）。
二、被告上訴意旨略以：被告對於犯罪事實均已坦承不諱，態度
    良好，且於93年8月3日與台灣光榮綜合資訊股份有限公司達
    成和解，有和解契約書可稽。其丈夫自80年8月19日去世後
    ，公公及2名幼子女均須仰賴被告，生活甚為清苦，為家庭
    生計，誤觸法網，請准予從輕量刑，以啟自新等語。經查，
    被告前因販賣盜版光碟違反著作權法案件，經臺灣花蓮地方
    法院於90年12月21日判處有期徒刑6月，緩刑3年確定，竟不
    珍惜法院給予緩刑改過自新之機會，仍於1年後重操舊業，
    且變本加利，查獲之盜版光碟計6138片、卡匣849個，數量
    達前次之10倍，顯未記取教訓，自不能以生計而邀寬典。又
    被告所犯修正前著作權法第94條法第1項、第91條之1第3項
    之罪，其法定最輕本刑為有期徒刑1年以上，原審考量被告
    犯後坦承不諱，態度良好，並與被害人之光榮公司達成和解
    等情狀，量處有期徒刑1年2月，已從輕量刑，被告上訴指謫
    原審量刑過重，為無理由，應予駁回。
三、據上論結，應依刑事訴訟法第373條、第368條，判決如主文
    。
本案經檢察官甲○○到庭執行職務。
中　　華　　民　　國　　96　　年　　3　　月　　30　　日
                  審判長法  官  何方興
                        法  官  王紋瑩
                        法  官  林鳳珠
以上正本證明與原本無異。
如不服本判決，應於送達後10日內，向本院提出上訴狀。其未敘
述理由者，並應於提出上訴狀後10日內向本院補提理由狀 (須附
繕本)。
                        書記官  陳有信
中　　華　　民　　國　　96　　年　　3　　月　　30　　日
附錄：本案論罪科刑法條全文
修正前商標法第63條：
明知為前條商品而販賣、意圖販賣而陳列、輸出或輸入者，處1
年以下有期徒刑、拘役或科或併科新臺幣5萬元以下罰金。
修正前著作權法第91條之1第1項、第3項：
意圖營利而以移轉所有權之方法散佈著作原件或其重製物而侵害
他人之著作財產權者，處3年以下有期徒刑、拘役，或科或併科
新臺幣75萬元以下罰金。
犯第一項之罪，其重製物為光碟者，處3年以下有期徒刑、拘役
，或併科新臺幣150萬元以下罰金。
修正前著作權法第94條：
以犯第91條第1項、第2項、第91條之1、第92條或第93條之罪為
常業者，處1年以上7年以下有期徒刑，得併科新臺幣30萬元以上
300萬元以下罰金。
以犯第91條第3項之罪為常業者，處1年以上7年以下有期徒刑，
得併併科新臺幣80萬元以上800萬元以下罰金。
